<!DOCTYPE html PUBLIC "-//W3C//DTD XHTML 1.0 Transitional//EN" "http://www.w3.org/TR/xhtml1/DTD/xhtml1-transitional.dtd">
<html xmlns="http://www.w3.org/1999/xhtml">
<head>
	<meta http-equiv="Content-Type" content="text/html; charset=iso-8859-1" />
	<title>Ymmärrä suomea</title>
	<style type="text/css" media="all">@import "css/styles.css";</style>
	<script type="text/javascript" src="swfobject.js"></script>
</head>
<body class="font-medium">
	<div id="main-wrapper">
		<div id="topbar"></div>
		<div id="main-menu">
			<table cellspacing="0" cellpadding="0" border="0" class="add-links"><tr>
				<td class="item"><img class="raquo" src="i/raquo.gif" alt="" height="7" width="4" /><a href="/ymmarra/index.php?moduli=sanakirja">Sanakirja</a></td>
				<td class="item"><img class="raquo" src="i/raquo.gif" alt="" height="7" width="4" /><a href="/ymmarra/index.php?moduli=verbit">Verbiluettelo</a></td>
				<td class="item"><img class="raquo" src="i/raquo.gif" alt="" height="7" width="4" /><a href="/ymmarra/index.php?moduli=kielioppi">Kielioppi</a></td>
			</tr></table>
			<table cellspacing="0" cellpadding="0" border="0"><tr>
				<td class="item"><img class="raquo" src="i/raquo.gif" alt="" height="7" width="4" /><a href="/ymmarra/index.php">Etusivu</a></td>
				<td class="item"><img class="raquo" src="i/raquo.gif" alt="" height="7" width="4" /><a href="/ymmarra/index.php?moduli=tekstit">Lukutekstit</a></td>
			</tr></table>
		</div>
		<div id="content">
			<table cellspacing="0" cellpadding="0" border="0" id="content-wrapper"><tr>
				<td>
					<div id="left-menu">
												<div class="header-verb"><span>Verbit</span></div>
						<div class="menu">
								<div class="init"><a href="/ymmarra/index.php?moduli=verbit&kirjain=a">A</a></div>
								<div class="init"><a href="/ymmarra/index.php?moduli=verbit&kirjain=e">E</a></div>
								<div class="init"><a href="/ymmarra/index.php?moduli=verbit&kirjain=h">H</a></div>
								<div class="init"><a href="/ymmarra/index.php?moduli=verbit&kirjain=i">I</a></div>
								<div class="init"><a href="/ymmarra/index.php?moduli=verbit&kirjain=j">J</a></div>
								<div class="init"><a href="/ymmarra/index.php?moduli=verbit&kirjain=k">K</a></div>
								<div class="init"><a href="/ymmarra/index.php?moduli=verbit&kirjain=l">L</a></div>
								<div class="init"><a href="/ymmarra/index.php?moduli=verbit&kirjain=m">M</a></div>
								<div class="init"><a href="/ymmarra/index.php?moduli=verbit&kirjain=n">N</a></div>
								<div class="init"><a href="/ymmarra/index.php?moduli=verbit&kirjain=o">O</a></div>
								<div class="init"><a href="/ymmarra/index.php?moduli=verbit&kirjain=p">P</a></div>
								<div class="init"><a href="/ymmarra/index.php?moduli=verbit&kirjain=r">R</a></div>
								<div class="init"><a href="/ymmarra/index.php?moduli=verbit&kirjain=s">S</a></div>
								<div class="init"><a href="/ymmarra/index.php?moduli=verbit&kirjain=t">T</a></div>
								<div class="init"><a href="/ymmarra/index.php?moduli=verbit&kirjain=u">U</a></div>
								<div class="init"><a href="/ymmarra/index.php?moduli=verbit&kirjain=v">V</a></div>
								<div class="init"><a href="/ymmarra/index.php?moduli=verbit&kirjain=y">Y</a></div>
								<div class="init"><a href="/ymmarra/index.php?moduli=verbit&kirjain=Ä">Ä</a></div>
						</div>					</div>
				</td>
				<td>
					<div id="main-content">
						<div id="path">
							<a href=".">Etusivu</a> &gt; <a href="/ymmarra/index.php?moduli=verbit&kirjain=P">P</a>						</div>
													<h1>PYSÄHTYÄ</h1>
						<table cellspacing="0" cellpadding="0" border="0">
							<tr>
								<td colspan="2" style="padding-bottom:10px;"><strong>Aktiivin indikatiivi</strong></td>
							</tr>
							<tr>
								<td><pre>PREESENS                   
minä      pysähdyn         
sinä      pysähdyt         
hän       pysähtyy         
me        pysähdymme       
te        pysähdytte       
he        pysähtyvät       
 
PASSIIVI
          pysähdytään      

IMPERFEKTI                 
         pysähdyin         
         pysähdyit         
         pysähtyi          
         pysähdyimme       
         pysähdyitte       
         pysähtyivät       

PASSIIVI
         pysähdyttiin      

PERFEKTI
olen     pysähtynyt        
olet     pysähtynyt        
on       pysähtynyt        
olemme   pysähtyneet       
olette   pysähtyneet       
ovat     pysähtyneet       

PASSIIVI
on       pysähdytty        

PLUSKVAMPERFEKTI
olin     pysähtynyt        
olit     pysähtynyt        
oli      pysähtynyt        
olimme   pysähtyneet       
olitte   pysähtyneet       
olivat   pysähtyneet       

PASSIIVI
oli      pysähdytty        
</pre></td>
								<td>&nbsp;&nbsp;&nbsp;</td>
								<td><pre>     KIELTOMUOTO
     en        pysähdy
     et        pysähdy
     ei        pysähdy
     emme      pysähdy
     ette      pysähdy
     eivät     pysähdy


     ei        pysähdytä

   
      en        pysähtynyt
      et        pysähtynyt
      ei        pysähtynyt
      emme      pysähtyneet
      ette      pysähtyneet
      eivät     pysähtyneet


      ei        pysähdytty


     en      ole pysähtynyt
     et      ole pysähtynyt
     ei      ole pysähtynyt
     emme    ole pysähtyneet
     ette    ole pysähtyneet
     eivät   ole pysähtyneet


     ei      ole pysähdytty


     en    ollut  pysähtynyt
     et    ollut  pysähtynyt
     ei    ollut  pysähtynyt
     emme  olleet pysähtyneet
     ette  olleet pysähtyneet
     eivät olleet pysähtyneet


     ei    ollut  pysähdytty
</pre></td>
							</tr>
						</table>
						<table cellspacing="0" cellpadding="0" border="0">
							<tr>
								<td colspan="2" style="padding-bottom:10px;"><strong>Aktiivin konditionaali</strong></td>
							</tr>
							<tr>
								<td><pre>PREESENS 
minä     pysähtyisin       
sinä     pysähtyisit       
hän      pysähtyisi        
me       pysähtyisimme     
te       pysähtyisitte     
he       pysähtyisivät     

PASSIIVI
         pysähdyttäisiin   

PERFEKTI
olisin   pysähtynyt        
olisit   pysähtynyt        
olisi    pysähtynyt        
olisimme pysähtyneet       
olisitte pysähtyneet       
olisivat pysähtyneet       

PASSIIVI
olisi    pysähdytty        
</pre></td>
								<td>&nbsp;&nbsp;&nbsp;</td>
								<td><pre> 
     en          pysähtyisi
     et          pysähtyisi
     ei          pysähtyisi
     emme        pysähtyisi
     ette        pysähtyisi
     eivät       pysähtyisi


     ei          pysähdyttäisi


     en olisi    pysähtynyt
     et olisi    pysähtynyt
     ei olisi    pysähtynyt
     emme olisi  pysähtyneet
     ette olisi  pysähtyneet
     eivät olisi pysähtyneet


     ei olisi    pysähdytty
</pre></td>
							</tr>
						</table>
						<table cellspacing="0" cellpadding="0" border="0">
							<tr>
								<td colspan="2" style="padding-bottom:10px;"><strong>Aktiivin potentiaali</strong></td>
							</tr>
							<tr>
								<td><pre>PREESENS
minä     pysähtynen        
sinä     pysähtynet        
hän      pysähtynee        
me       pysähtynemme      
te       pysähtynette      
he       pysähtynevät      

PASSIIVI
         pysähdyttäneen    

PERFEKTI
lienen   pysähtynyt        
lienet   pysähtynyt        
lienee   pysähtynyt        
lienemme pysähtyneet       
lienette pysähtyneet       
lienevät pysähtyneet       

PASSIIVI
lienee   pysähdytty        
</pre></td>
								<td>&nbsp;&nbsp;&nbsp;</td>
								<td><pre> 
     en          pysähtyne
     et          pysähtyne
     ei          pysähtyne
     emme        pysähtyne
     ette        pysähtyne
     eivät       pysähtyne


     ei          pysähdyttäne


     en    liene pysähtynyt
     et    liene pysähtynyt
     ei    liene pysähtynyt
     emme  liene pysähtyneet
     ette  liene pysähtyneet
     eivät liene pysähtyneet


     ei    liene pysähdytty
</pre></td>
							</tr>
						</table>
						<table cellspacing="0" cellpadding="0" border="0">
							<tr>
								<td colspan="2" style="padding-bottom:10px;"><strong>Aktiivin imperatiivi</strong></td>
							</tr>
							<tr>
								<td><pre>PREESENS

(sinä)   pysähdy           
(hän)    pysähtyköön       
(me)     pysähtykäämme     
(te)     pysähtykää        
(he)     pysähtykööt       

PASSIIVI
         pysähdyttäköön    

PERFEKTI

ole      pysähtynyt        
olkoon   pysähtynyt        
olkaamme pysähtyneet       
olkaa    pysähtyneet       
olkoot   pysähtyneet       
PASSIIVI

olkoon   pysähdytty        
</pre></td>
								<td>&nbsp;&nbsp;&nbsp;</td>
								<td><pre> 

     älä         pysähdy
     älköön      pysähtykö
     älkäämme    pysähtykö
     älkää       pysähtykö
     älkööt      pysähtykö


     älköön      pysähdyttäkö



     älä ole       pysähtynyt
     älköön olko   pysähtynyt
     älkäämme olko pysähtyneet
     älkää olko    pysähtyneet
     älkööt olko   pysähtyneet


     älköön olko   pysähdytty
</pre></td>
							</tr>
						</table>
						<table cellspacing="0" cellpadding="0" border="0">
							<tr>
								<td colspan="2" style="padding-bottom:10px;"><strong>Verbin nominaalimuodot</strong></td>
							</tr>
							<tr>
								<td><pre>I INFINITIIVI              

Lyhyempi muoto:            
         pysähtyä          

Pitempi muoto:             
         pysähtyäkseni     
         pysähtyäksesi
         pysähtyäkseen
         pysähtyäksemme
         pysähtyäksenne
         pysähtyäkseen

III  INFINITIIVI           

inessiivi    pysähtymässä  
elatiivi     pysähtymästä  
illatiivi    pysähtymään   
adessiivi    pysähtymällä
abessiivi    pysähtymättä  
instruktiivi pysähtymän    
                           
Passiivi
instruktiivi pysähdyttämän 
                           
                           
</pre></td>
								<td>&nbsp;&nbsp;&nbsp;</td>
								<td><pre> II INFINITIIVI

 inessiivi    pysähtyessä
 instruktiivi pysähtyen

 Passiivi
inessiivi    pysähdyttäessä






   IV INFINITIIVI

 nominatiivi  pysähtyminen
 partitiivi   pysähtymistä
    

 I PARTISIIPPI
 aktiivi      pysähtyvä
 passiivi     pysähdyttävä

 II PARTISIIPPI
 aktiivi      pysähtynyt
 passiivi     pysähdytty
</pre></td>
							</tr>
						</table>

					</div>
				</td>
			</tr></table>		</div>
		<div id="footer"><a href="http://www.oph.fi/"><img src="i/oph_logo_ymmarrasuomea.gif" width="157" height="35" alt="OPH" /></a></div>
	</div>
</body>
</html>
